【裁判字號】    97,審易,2709
【裁判日期】    980416
【裁判案由】    毒品危害防制條例
【裁判全文】
臺灣高雄地方法院刑事判決            97年度審易字第2709號
公  訴  人  臺灣高雄地方法院檢察署檢察官
被      告  甲○○
                    （現另案於臺灣高雄女子監獄執行中）
上列被告因毒品危害防制條例案件，經檢察官提起公訴（97年度
毒偵字第9243號），本院判決如下：
    主  文
本件免訴。
    理  由
一、公訴意旨略以：被告於97年8 月16日下午6 時0 分為警採尿
    時起回溯24小時內之某時（不含公權力拘束期間），在不詳
    地點，以不詳方式，施用第二級毒品甲基安非他命1 次。嗣
    於同日12時30分許，在基隆市○○區○○路12之3 號5 樓，
    因形跡可疑而為警盤查，經其同意採尿送驗後，尿液檢體呈
    甲基安非他命陽性反應，因認被告涉犯毒品危害防制條例第
    10條第2 項之施用第二級毒品罪嫌。
二、按案件曾經判決確定者，應諭知免訴之判決，且得不經言詞
    辯論為之，刑事訴訟法第302 條第1 款、第307 條分別定有
    明文。次按，管轄錯誤、不受理、免訴之判決固均為程序判
    決，惟如原因併存時，除同時有無審判權及無管轄權之原因
    ，應諭知不受理之判決；同一案件重行起訴，且先起訴之案
    件已判決確定時，後起訴之案件應為免訴判決兩情形外，以
    管轄錯誤之判決優先於不受理之判決，不受理之判決優先於
    免訴判決而為適用（最高法院86年度臺上字第6280號判決參
    照）。
三、經查：
  (一)訊據被告坦承於97年8 月16日前1 日或2 日，確有施用第二
    級毒品甲基安非他命之犯行，而被告於97年8 月16日下午6
    時許，在臺北縣政府警察局汐止分局偵查隊為警所採之尿液
    檢體，經送台灣檢驗科技股份有限公司檢驗結果，呈現甲基
    安非他命陽性反應，有該公司出具之濫用藥物檢驗報告1 紙
    在卷可參，被告施用第二級毒品甲基安非他命之犯行，固堪
    認定。
  (二)被告另於97年8 月18日，經桃園女子監獄採集尿液，送台灣
    尖端先進生技醫藥股份有限公司鑑驗結果，呈現甲基安非他
    命陽性反應，臺灣桃園地方法院檢察署檢察官認被告涉有施
    用第二級毒品罪嫌，而以97年度毒偵字第5375號對被告提起
    公訴，該案件係於97年10月31日繫屬臺灣桃園地方法院，經
    臺灣桃園地方法院審理後，認被告於97年8 月15日之某時許
    ，在臺北縣板橋市某賓館內，以玻璃球燒烤之方式，施用第
    二級毒品甲基安非他命1 次，而於97年12月12日以97年度審
    易字第1786號判處被告有期徒刑9 月，該案件並於98年1 月
    5 日確定，此經本院臺灣桃園地方法院檢察署98年度執字第
    26 37 號、97年度毒偵字第5375號、臺灣桃園地方法院97年
    度審易字第1786號卷無誤。
  (三)因被告於97年8 月16日中午12時30分許，在基隆市○○區○
    ○路12之3 號5 樓為警查獲前，即因未依通知期限受執行而
    遭通緝，故被告於97年8 月16日為警查獲後，當日即經送往
    臺灣桃園女子監獄執行，被告並因此在監執行迄今，此有97
    年8 月16日調查筆錄與臺灣高等法院被告前案紀錄表各1 份
    附卷可佐，是被告於97年8 月16日為警查獲後，即一直處於
    公權力拘束之下，而不可能另外再有施用第二級毒品甲基安
    非他命之行為。是被告先後於97年8 月16日為警查獲時所採
    集之尿液，以及於97年8 月16日在桃園女子監獄所採集之尿
    液，經送驗後，均呈現甲基安非他命陽性反應，應為同一次
    之施用第二級毒品甲基安非他命行為所致，而非另有施用第
    二級毒品甲基安非他命之行為。
  (四)綜上所述，檢察官對被告起訴之本件施用二級毒品之犯行，
    應與前案（即臺灣桃園地方法院97年度審易字第1786號）所
    認定之施用第二級毒品犯行，為同一案件，而為前案確定判
    決效力所及，揆諸前揭說明，爰不經言詞辯論，逕為諭知免
    訴之判決。至於被告之住所為桃園縣大園鄉○○○路162 號
    ，施用第二級毒品之地點則在臺北縣板橋市之某賓館，均非
    本院管轄區域；而被告於97年8 月16日入臺灣桃園女子監獄
    執行，於97年10月3 日移至臺灣高雄女子監獄執行，再於97
    年11月25日移至桃園女子監獄執行，嗣於97年12月25日始解
    還臺灣高雄女子監獄執行，此有臺灣高等法院被告前案紀錄
    表、臺灣桃園女子監獄98年1 月5 日函各1 份在卷可查，檢
    察官對被告提起之本件公訴，係於97年12月16日繫屬本院，
    此有蓋本院收文戳章之臺灣高雄地方法院檢察署97年12月15
    日雄檢惟霜97毒偵9243字第21981 號函各1 份在卷可佐，是
    被告於起訴時之所在地，為桃園而非本院管轄區域。從而，
    本院對本件被告施用第二級毒品案件，同時有為管轄錯誤判
    決與免訴判決之原因併存，因本件係屬同一案件重行起訴，
    且先起訴之案件，業經臺灣桃園地方法院以97年度審易字第
    1786號判決確定，參照前揭說明，本院仍應為免訴之判決，
    而無管轄錯誤之判決優先於不受理之判決，不受理之判決優
    先於免訴判決而為適用之餘地，併此敘明。
據上論結，應依刑事訴訟法第302 條第1 款、第307 條判決如主
文。
中    華    民    國    98    年    4     月    16    日
                  刑事第十庭  法  官  高增泓
以上正本證明與原本無異。
如不服本判決應於收受判決後10日內向本院提出上訴書狀，並應
敘述具體理由。其未敘述上訴理由者，應於上訴期間屆滿後20日
內向本院補提理由書（均須按他造當事人之人數附繕本)「 切勿
逕送上級法院」。
中    華    民    國    98    年    4     月    16    日
                              書記官  黃麗玉


司法院資訊處製作；財團法人民間司法改革基金會備份。
